---
title: "Códigos em R e Python"
author: "Ramon Moreno Ferrari em "
date: "`r format(Sys.time(), '%d/%m/%Y')`"
output: github_document #output RMD
# Para output PDF/Latex, comentar acima e descomentar abaixo:
#
#fontfamily: lmodern #https://tug.org/FontCatalogue/seriffonts.html
#header-includes:
#  - \usepackage{graphicx}
#  - \usepackage{fancyhdr}
#  - \usepackage[T1]{fontenc}
#  - \usepackage[default]{sourcesanspro}
#  - \usepackage{lmodern}
#  - \input{preamble}  
#  - \pagestyle{mystyle}
#  - \hypersetup{pageanchor=false}
#output: 
#  pdf_document:
#    keep_tex: true
---
---
```{r setup, include=FALSE}
knitr::opts_chunk$set(echo = TRUE)
library(reticulate)
```

```{r,warning=FALSE,message=FALSE,include=FALSE}
library(tidyverse)
library(knitr)
library(showtext)
font_add_google(name = "Roboto Slab",family = "Roboto") # https://fonts.google.com/?sort=popularity
```

## O mais básico: comentando o código
Use # para comentar o código:    
```{python,warning=FALSE,message=FALSE}
# Isso é um comentário!

# Que também é obtido por 3 aspas duplas! """
# (Muito útil para comentar grandes blocos de código rapidamente)
```

## Indentação ou recuo
Indentacao é muito importante em Python.

Utilize TAB ou 4 espaços
```{python,eval=F}
print("nivel 1") # nível 1
if(True):
  print("nivel 2") # nível 2
```

## Operações com strings
Atribuição múltipla é possível:
```{python,eval=F}
filho1, filho2, filho3 = "Doug", 'Oliver', 'Savana' # Podemos usar aspas simples ou duplas!
print(filho3)
meus_filhos = "Meus filhos são: " + filho1 + ", " + filho2 + " e " + filho3 + "!"
print(meus_filhos)
len(meus_filhos)
```

## Métodos/atributos/funções para strings
Funções built-in:
```{python,eval=F}
meus_filhos.upper()
meus_filhos.lower()
meus_filhos.split()
meus_filhos.split('o')
meus_filhos.capitalize() # apenas primeira em maiúscula
meus_filhos.count('o')
meus_filhos.find('o') # apenas a primeira ocorrência
meus_filhos.islower()
meus_filhos.isspace()
meus_filhos.endswith('a')
```

## Indexação e Slicing
```{python,eval=F}
filho1[0] # em Python, indexação começa pelo zero
filho1[1]
```

```{python,eval=F}
filho1[1:] # exclusivo, mas indiquei o 1
filho2[:2] # exclusivo
filho1[-1] # lendo de tras pra frente
filho2[:-1] # lendo de tras pra frente, exclusivo!
filho3[::2] # pulando dois, começando do zero! 
filho3[::-2] # pulando dois, de trás pra frente!
```

A string é imutável, você não consegue mudar apenas um caractere:
```{python,eval=F}
filho1[1]=G # não, não vai dar Goug!
```

Se você quiser Goug, vai alterar a variável toda:
```{python,eval=F}
filho1="G"+filho1[1:]
filho1
```

Operações são possíveis!
```{python,eval=F}
filho1="D"+filho1[1:]
filho1*3
```


## Números e descobrir tipo da variável
No Python, temos dois tipos principais: inteiro e real.
```{python,eval=F}
type(2)
type(3.14)
float(2)
int(3.14)
type("tudo bem?")
```
## Operações com números
No Python, temos dois tipos principais: inteiro e real.
```{python,eval=F}
2+3.14 # soma
3.14-2 #subtração
2*3.14 # multiplicação
3.14/2 # divisão
3.14//2 # quociente da divisão
3.14 % 2 # resto da divisão
3.14 ** 2 # potenciação
```

## Atribuir operando
```{python,eval=F}
z=10
z+=10
z-=10
z*=10
z/=10
z%=10
z**=10
z//=10
```

## Operações lógicas
Igualdade (vale para strings!)
```{python,eval=F}
3.14 == 2
```

Não igual
```{python,eval=F}
3.14 != 2
```

Maior ou igual que
```{python,eval=F}
3.14 >= 2
```

Maior que
```{python,eval=F}
3.14 > 2
```

Menor ou igual que
```{python,eval=F}
3.14 <= 2
```

Menor que
```{python,eval=F}
3.14 < 2
```

Operador e
```{python,eval=F}
3.14 == 2 and 3.14 != 2
```

Operador ou
```{python,eval=F}
3.14 == 2 or 3.14 != 2
```

Operador not
```{python,eval=F}
not(3.14 == 2 and 3.14 != 2)
```

## Help-me!
Utilize a função help() em Python:
```{python}
help(print)
```

## Estruturas de dados
### Listas
As listas se parecem mais com as sequências/vetores de números/strings.
Utilizamos colchetes `[`,`]` e vírgulas `,`.
```{python}
lista=[1,2,3,4,5]
lista
```

Acesse um item da lista usando `[]`
```{python}
lista[4]
```

Listas podem receber outras listas (aninhamento de dados!)
```{python}
lista2=[1,2,3,4,5,lista]
lista2
```

Para deletar um item da lista, utilize o comando `del`:
```{python}
del(lista2[5])
lista2
```

Operador `in`:
```{python,eval=F}
5 in lista # false
6 in lista # true
```

Funções built-in:
```{python,eval=F}
len(lista)
min(lista)
max(lista)
lista.append(6)
lista.count(5)
lista.index(1)
lista.insert(posicao,elemento)
lista.reverse
lista.remove(5)
lista.sort()
```
Criando uma lista vazia, para incremento posterior!
```{python}
newlist=[]
```
### Dicionários

### Tuplas


## Including Plots
Em Python, utilize a biblioteca matplotlib:
```{python}
import matplotlib.pyplot as plt
# %matplotlib inline se estivesse num Jupyter Notebook
plt.plot(5,5,'o')
plt.xlabel("eixo X")
plt.ylabel("eixo Y")
plt.title("exemplo de plot")
plt.show()
```

## Sobre Rmd
Utilizar `echo = FALSE` no RMarkdown faz com que o código não apareça no output, apenas o resultado (um gráfico, por exemplo!).

