---
title: "Códigos em R e Python"
author: "Ramon Moreno Ferrari em "
date: "`r format(Sys.time(), '%d/%m/%Y')`"
output: github_document #output RMD
# Para output PDF/Latex, comentar acima e descomentar abaixo:
#
#fontfamily: lmodern #https://tug.org/FontCatalogue/seriffonts.html
#header-includes:
#  - \usepackage{graphicx}
#  - \usepackage{fancyhdr}
#  - \usepackage[T1]{fontenc}
#  - \usepackage[default]{sourcesanspro}
#  - \usepackage{lmodern}
#  - \input{preamble}  
#  - \pagestyle{mystyle}
#  - \hypersetup{pageanchor=false}
#output: 
#  pdf_document:
#    keep_tex: true
---
---
```{r setup, include=FALSE}
knitr::opts_chunk$set(echo = TRUE)
library(reticulate)
```

```{r,warning=FALSE,message=FALSE,include=FALSE}
library(tidyverse)
library(knitr)
library(showtext)
font_add_google(name = "Roboto Slab",family = "Roboto") # https://fonts.google.com/?sort=popularity
```

## O mais básico: comentando o código
Use # para comentar o código:    
```{python,warning=FALSE,message=FALSE}
# Isso é um comentário!

# Que também é obtido por 3 aspas duplas! """
# (Muito útil para comentar grandes blocos de código rapidamente)
```

## Indentação ou recuo
Indentacao é muito importante em Python.

Utilize TAB ou 4 espaços
```{python,eval=F}
print("nivel 1") # nível 1
if(True):
  print("nivel 2") # nível 2
```

## Operações com strings
Atribuição múltipla é possível:
```{python,eval=F}
filho1, filho2, filho3 = "Doug", 'Oliver', 'Savana' # Podemos usar aspas simples ou duplas!
print(filho3)
meus_filhos = "Meus filhos são: " + filho1 + ", " + filho2 + " e " + filho3 + "!"
print(meus_filhos)
```

## Métodos/atributos/funções para strings
Funções built-in:
```{python,eval=F}
meus_filhos.upper()
meus_filhos.lower()
meus_filhos.split()
meus_filhos.split('o')
meus_filhos.capitalize() # apenas primeira em maiúscula
meus_filhos.count('o')
meus_filhos.find('o') # apenas a primeira ocorrência
meus_filhos.islower()
meus_filhos.isspace()
meus_filhos.endswith('a')
```

## Indexação e Slicing
```{python,eval=F}
filho1[0] # em Python, indexação começa pelo zero
filho1[1]
```

```{python,eval=F}
filho1[1:] # exclusivo, mas indiquei o 1
filho2[:2] # exclusivo
filho1[-1] # lendo de tras pra frente
filho2[:-1] # lendo de tras pra frente, exclusivo!
filho3[::2] # pulando dois, começando do zero! 
filho3[::-2] # pulando dois, de trás pra frente!
```

A string é imutável, você não consegue mudar apenas um caractere:
```{python,eval=F}
filho1[1]=G # não, não vai dar Goug!
```

Se você quiser Goug, vai alterar a variável toda:
```{python,eval=F}
filho1="G"+filho1[1:]
filho1
```

Operações são possíveis!
```{python,eval=F}
filho1="D"+filho1[1:]
filho1*3
```


## Números e descobrir tipo da variável
No Python, temos dois tipos principais: inteiro e real.
```{python,eval=F}
type(2)
type(3.14)
float(2)
int(3.14)
```
## Operações com números
No Python, temos dois tipos principais: inteiro e real.
```{python,eval=F}
2+3.14 # soma
3.14-2 #subtração
2*3.14 # multiplicação
3.14/2 # divisão
3.14//2 # quociente da divisão
3.14 % 2 # resto da divisão
3.14 ** 2 # potenciação
```

## Atribuir operando
```{python,eval=F}
z=10
z+=10
z-=10
z*=10
z/=10
z%=10
z**=10
z//=10
```

## Operações lógicas
Igualdade (vale para strings!)
```{python,eval=F}
3.14 == 2
```

Não igual
```{python,eval=F}
3.14 != 2
```

Maior ou igual que
```{python,eval=F}
3.14 >= 2
```

Maior que
```{python,eval=F}
3.14 > 2
```

Menor ou igual que
```{python,eval=F}
3.14 <= 2
```

Menor que
```{python,eval=F}
3.14 < 2
```

Operador e
```{python,eval=F}
3.14 == 2 and 3.14 != 2
```

Operador ou
```{python,eval=F}
3.14 == 2 or 3.14 != 2
```

Operador not
```{python,eval=F}
not(3.14 == 2 and 3.14 != 2)
```

## Help-me!
Utilize a função help() em Python:
```{python}
help(print)
```

## Estruturas de dados
### Listas
As listas se parecem mais com as sequências/vetores de números/strings.
Utilizamos colchetes `[`,`]` e vírgulas `,`.
```{python}
lista=[1,2,3,4,5]
lista
```

Acesse um item da lista usando `[]`
```{python}
lista[4]
```

Listas podem receber outras listas (aninhamento de dados!)
```{python}
lista2=[1,2,3,4,5,lista]
lista2
```

Para deletar um item da lista, utilize o comando `del`:
```{python}
del(lista2[5])
lista2
```

Operador `in`:
```{python,eval=F}
5 in lista # false
6 in lista # true
```

Funções built-in:
```{python,eval=F}
len(lista)
min(lista)
max(lista)
lista.append(6)
lista.count(5)
```
Criando uma lista vazia, para incremento posterior!
```{python}
newlist=[]
```
### Dicionários

### Tuplas


## Including Plots
Em Python, utilize a biblioteca matplotlib:
```{python}
import matplotlib.pyplot as plt
# %matplotlib inline se estivesse num Jupyter Notebook
plt.plot(5,5,'o')
plt.xlabel("eixo X")
plt.ylabel("eixo Y")
plt.title("exemplo de plot")
plt.show()
```

## Importar uma planilha para o Pandas
```{python}
import numpy as np # útil para computação científica em Python
import pandas as pd # pacote para estruturar data frames
from __future__ import print_function # retrocompatibilidade python2
#!pip install xlrd
#print('xlrd instalado!')
df_can = pd.read_excel('https://github.com/ramonferrari/r_and_python/raw/main/intro_python_files/Canada_new.xlsx?raw=true',sheet_name="Canada by Citizenship",skiprows=range(20),skipfooter=2, engine='openpyxl')
df_can.head()
#list(df_can.columns)
df_can.columns = df_can.columns.astype(str)
```

```{python}
years=list(map(str,range(1980,2014)))
years_num = list(map(int,years))
df_can['Soma']=df_can[years].sum(axis=1)
df_can.head()
df_can.loc[75,years].plot(kind='line')
plt.xlabel("Anos")
plt.ylabel("Número de imigrantes")
plt.title("Imigração a partir do Haiti")
plt.show()
```

# Lendo um CSV
```{python}
import pandas as pd
url='https://raw.githubusercontent.com/ramonferrari/r_and_python/main/intro_python_files/imports-85.data'
df=pd.read_csv(url,header=None)
# Para exportar, use df.to_csv(path)
headers = ["symboling","normalized-losses","make","fuel-type","aspiration", "num-of-doors","body-style", "drive-wheels","engine-location","wheel-base", "length","width","height","curb-weight","engine-type", "num-of-cylinders", "engine-size","fuel-system","bore","stroke","compression-ratio","horsepower", "peak-rpm","city-mpg","highway-mpg","price"]
df.columns=headers
#df.tail(n)
df.head()
```

# Entendendo o dataset
```{python}
df.dtypes
df.describe()
df.describe(include="all") # mostra ainda que tenham NaNs
```

# Lidando com dados faltantes
Aparecem como NAs, ? ou 0.
```{python,eval=F}
df=df.dropna()
df=df.dropna(axis=0) # remove a linha (da amostra!)
df=df.dropna(axis=1) # remove a coluna inteira!
df=df.dropna(subset=["price"],axis=0) # trata apenas olhando para determinada coluna
df.dropna(subset=["price"],axis=0,inplace=True) # mesmo acima, ja substituindo o dataset df
```

```{python}
# Substituia usando df.replace(antigo,novo)
import numpy as np
df["normalized-losses"]=df["normalized-losses"].replace("?",np.nan) # trocamos ? por NaN
df['normalized-losses'] = df['normalized-losses'].astype(float) # convertermos de string para float
media=df["normalized-losses"].mean() # calculamos a media
media

df["normalized-losses"].replace(np.nan,media)
```

# Acessando, calculando e renomeando colunas
```{python}
df["city-mpg"]
```

```{python}
df["city-mpg"]=235/df["city-mpg"]
```

```{python}
df.rename(columns={"city-mpg":"city-L/100km"},inplace=True)
df["city-L/100km"]
```

# Normalização de datasets
Seja dividindo pelo máximo, dividindo pelo (máximo - mínimo) após subtrair o mínimo, ou pelo desvio-padrão após retirar a média, precisaremos aprender a calcular:
```{python,eval=F}
df["length"]=df["length"]/df["length"].max()
df["length"]=(df["length"]-df["length"].min())/(df["length"].max()-df["length"].min())
df["length"]=(df["length"]-df["length"].mean())/df["length"].std()
```

# Binning (binagem) ou agrupamentos
Parece bastante com os levels do R
```{python}
df["price"]=df["price"].replace("?",np.nan) # trocamos ? por NaN
```

# Tratamento de variáveis categóricas
```{python}
import pandas as pd
pd.get_dummies(df['fuel-type'])
df['price'] = df['price'].astype(float) # convertermos de string para float
bins = np.linspace(df["price"].min(),df["price"].max(),4) # pega a amplitude e divide em 3 grupos a partir de 4 valores!
group_names = ["Low","Medium","High"]
df["price_binned"]=pd.cut(df["price"],bins,labels=group_names,include_lowest=True)
df["price_binned"]
```

# Correlação de variáveis
```{python}
import seaborn as sns
from scipy import integrate, special, stats

df1=df.dropna(subset=["price","engine-size",'highway-mpg'],axis=0)
df1['price'] = df1['price'].astype(float)

sns.regplot(x="engine-size",y="price",data=df1)
plt.show()
pearson_coef,p_value=stats.pearsonr(df1['engine-size'],df1['price'])
pearson_coef
p_value
```

```{python}
sns.regplot(x="highway-mpg",y="price",data=df1)
plt.show()
pearson_coef,p_value=stats.pearsonr(df1['highway-mpg'],df1['price'])
pearson_coef
p_value
```

Para correlacionar variáveis categóricas (chamamos de associação), utilizamos o teste de $\chi^2$, que testa a probabilidade da distribuição de uma observação ser aleatória. O teste $\chi^2$ testa a hipótese nula que as variáveis são independentes, dizendo que um relacionamento existe ou não, mas sem dizer o tipo deste relacionamento.

Para o resultado do teste obtendo um p-valor menor que 0.5, rejeita-se a hipótese numa que as variáveis são independentes e conclui-se que temos evidências de associação entre as duas variáveis categóricas.

```{python,eval=F}
import scipy
from scipy import stats
scipy.stats.chi2_contingency(cont_table,correction=True)
# nao se falou como se faz cont_table
```

# Estatística Descritiva
```{python}
df["drive-wheels"].describe()
df["drive-wheels"].value_counts() # cria uma nova serie com valores e contagem
```

```{python}
import seaborn as sns
sns.boxplot(x="drive-wheels",y="price",data=df)
```

```{python}
import matplotlib.pyplot as plt
x = df["price"]
y = df["engine-size"]
plt.scatter(x,y)
plt.xlabel("Preço")
plt.ylabel("Tamanho do motor")
plt.title("Gráfico de Dispersão do Tamanho do Motor vs Preço")
plt.show()
```

# Agrupando dados (categóricos)
```{python}
df_test=df[['drive-wheels','body-style','price']]
df_group=df_test.groupby(['drive-wheels','body-style'],as_index=False).mean()
df_test
df_group
```

# Pivotando!
```{python}
df_pivot=df_group.pivot(index='drive-wheels',columns='body-style')
df_pivot

plt.pcolor(df_pivot,cmap='RdBu')
plt.colorbar()
plt.xlabel("drive-wheels")
plt.ylabel("body-style")
plt.show()
```

# Sorting e Transposing um data frame
```{python}
df_can.rename(columns={"OdName":"Country"},inplace=True)
df_can=df_can.set_index('Country')
df_can.sort_values(['Soma'],ascending=False,axis=0,inplace=True)
df_can.head()
df_top5=df_can.head()
df_top5=df_top5[years].transpose()
```

# Area Plot
```{python}
df_top5.plot(kind='area')
plt.xlabel("Anos")
plt.ylabel("Número de imigrantes")
plt.title("Top 5 países em imigração")
plt.show()
```

# Histogram Plot
```{python}
import matplotlib as mpl
import matplotlib.pyplot as plt

df_can['2013'].plot(kind='hist')

plt.title("Histograma de imigração de 195 países em 2013")
plt.ylabel("Número de Paises")
plt.xlabel("Número de imigrantes")

plt.show()

import matplotlib as mpl
import matplotlib.pyplot as plt
import numpy as np 

count,bin_edges=np.histogram(df_can['2013'])

df_can['2013'].plot(kind='hist',xticks=bin_edges)

plt.title("Histograma de imigração de 195 países em 2013")
plt.ylabel("Número de Paises")
plt.xlabel("Número de imigrantes")

plt.show()
```

# Gráfico de barras
```{python}
df_iceland=df_can.loc['Iceland',years]
df_iceland.plot(kind='bar')

plt.title("Imigração Islândia -> Canada de 1980 a 2013")
plt.ylabel("Número de Imigrantes")
plt.xlabel("Ano")

plt.show()
```

# Gráfico de pizza
```{python}
df_can.rename(columns={"AreaName":"Continent"},inplace=True)
df_continentes=df_can.groupby('Continent',axis=0).sum()
df_continentes=df_continentes.drop(columns=['AREA', 'REG','DEV'])
df_continentes
```
```{python}
df_continentes['Soma'].plot(kind='pie')
plt.title("Imigração para o Canada por continente, de 1980 a 2013")
plt.show()
```

# Boxplot
```{python}
df_japan=df_can.loc[['Japan'],years].transpose()
import matplotlib as mpl
import matplotlib.pyplot as plt
df_japan.plot(kind='box')

plt.title("Boxplot de imigrantes japoneses para o Canadá entre 1980 e 2013")
plt.ylabel("Número de Imigrantes")

plt.show()
```

# Gráficos de Dispersão
```{python}
df_total=df_continentes.drop(columns=['Soma']).transpose()
df_total = df_total.reset_index(level=0)
df_total.rename(columns={"index":"Year"},inplace=True)
df_total.index.names = ['Index']

df_total['Total']=df_total.sum(axis=1)
df_total=df_total.drop(columns=['Africa','Europe','Latin America and the Caribbean','Northern America','Oceania','Asia'])

marcacoes=columns=['1980','1990','2000','2010']
df_total.plot(kind='scatter',x='Year',y='Total',xticks=marcacoes)

plt.title("Imigração total para o Canada entre 1980 e 2013")
plt.ylabel("Número de Imigrantes")
plt.xlabel("Ano")

plt.show()
```

# Folium
```{python,echo=FALSE}
import folium

world_map=folium.Map(location=[56.130, -106.35],zoom_start=3)
world_map

world_map=folium.Map(location=[56.130, -106.35],zoom_start=4,tiles='Stamen Toner')
world_map

world_map=folium.Map(location=[56.130, -106.35],zoom_start=4,tiles='Stamen Terrain')
world_map
```
Folium deve ser aberto no Jupyter!

# Escrever
```{python}

```

## Sobre Rmd
Utilizar `echo = FALSE` no RMarkdown faz com que o código não apareça no output, apenas o resultado (um gráfico, por exemplo!).

