---
title: "Códigos em R e Python"
author: "Ramon Moreno Ferrari em "
date: "`r format(Sys.time(), '%d/%m/%Y')`"
output: github_document #output RMD
# Para output PDF/Latex, comentar acima e descomentar abaixo:
#
#fontfamily: lmodern #https://tug.org/FontCatalogue/seriffonts.html
#header-includes:
#  - \usepackage{graphicx}
#  - \usepackage{fancyhdr}
#  - \usepackage[T1]{fontenc}
#  - \usepackage[default]{sourcesanspro}
#  - \usepackage{lmodern}
#  - \input{preamble}  
#  - \pagestyle{mystyle}
#  - \hypersetup{pageanchor=false}
#output: 
#  pdf_document:
#    keep_tex: true
---
---
```{r setup, include=FALSE}
knitr::opts_chunk$set(echo = TRUE)
library(reticulate)
```

```{r,warning=FALSE,message=FALSE,include=FALSE}
library(tidyverse)
library(knitr)
library(showtext)
font_add_google(name = "Roboto Slab",family = "Roboto") # https://fonts.google.com/?sort=popularity
```

## O mais básico: comentando o código
Use # para comentar o código:
```{r}
# Isso é um comentário.
```

O mesmo (#) em Python:
```{python,warning=FALSE,message=FALSE}
# Isso também é um comentário!

# Que também é obtido por 3 aspas duplas! """
# (Muito útil para comentar grandes blocos de código rapidamente)
```
## Atribuição
No R, utilize = ou <- para atribuir o valor a uma variável.

```{r cars}
df<-cars # o sinal de = também funciona!
summary(df)
```

## Impressão de textos e variáveis
Em R:
```{r}
print("oi tudo bem?")
print(df$speed)
```

## Help-me!
Em R, utilize a função help()
```{r,eval=F}
help(print)
```

O mesmo em Python:
```{python}
help(print)
```

## Including Plots

You can also embed plots, for example:

```{r pressure, echo=FALSE}
plot(pressure)
```

Note that the `echo = FALSE` parameter was added to the code chunk to prevent printing of the R code that generated the plot.
